ACORDAO-COMPLETO-2518749

ACÓRDÃO DE RELAÇÃO

ACÓRDÃO DE RELAÇÃO 18623/2021 ATA 39/2021 - SEGUNDA CÂMARA

Acórdão 18623/2021-TCU-Segunda Câmara
Os Ministros do Tribunal de Contas da União, quanto ao processo a seguir relacionado, ACORDAM, por unanimidade, com fundamento nos arts. 71, inciso III, da Constituição Federal de 1998, 1º, inciso V, e 39, incisos I e II, da Lei nº 8.443, de 16 de julho de 1992, 143, inciso II, 259, inciso II, e 260, § 1º do Regimento Interno do TCU e art. 7º, § 4º da IN 78/2018, em considerar legais, para fins de registro, os atos de concessão de pensão militar das interessadas abaixo qualificadas, de acordo com os pareceres emitidos nos autos:
1. Processo TC-Processo 039.065/2021-9 (PENSÃO MILITAR) 
	1.1. Interessadas: Angelita Aparecida de Carvalho (XXX.359.306-XX) ; Claudia Lucia da Silva (XXX.316.916-XX) ; Denise Regina da Silva (XXX.187.076-XX) ; Denize Matilde Martins Tardeli (XXX.037.706-XX) ; Guilhermina Delmonte Medeiros de Carvalho (XXX.742.946-XX) ; Marcia Alessandra da Silva (XXX.033.156-XX) ; Maria Alice Martins Marins (XXX.884.386-XX) ; Maria Claret Lemos de Faria Silva (XXX.542.306-XX) ; Maria Cristina Lemos de Faria (XXX.162.326-XX) ; Maria Geralda Lemos de Faria (XXX.118.546-XX) ; Maria Imaculada Lemos de Faria Silva (XXX.235.506-XX) ; Maria Lucia Lemos de Faria Leite (XXX.788.406-XX) ; Maria Luiza Lemos de Aguiar (XXX.243.856-XX) ; Maria das Gracas Lemos de Faria (XXX.163.486-XX) ; Maria de Lourdes Pena Sousa (XXX.404.746-XX) ; Rosineia Aparecida de Carvalho Maciel (XXX.461.108-XX) ; Sandra Cristina da Silva Trindade (XXX.809.906-XX) .
	1.2. Órgão/Entidade: Comando do Exército.
	1.3. Relator: Ministro Augusto Nardes.
	1.4. Representante do Ministério Público: Procurador Marinus Eduardo De Vries Marsico.
	1.5. Unidade Técnica: Secretaria de Fiscalização de Integridade de Atos e Pagamentos de Pessoal e de Benefícios Sociais (Sefip) .
	1.6. Representação legal: não há.
	1.7. Determinações/Recomendações/Orientações: não há.

Segunda Câmara

Comando do Exército.

Angelita Aparecida de Carvalho (XXX.359.306-XX); Claudia Lucia da Silva (XXX.316.916-XX); Denise Regina da Silva (XXX.187.076-XX); Denize Matilde Martins Tardeli (XXX.037.706-XX); Guilhermina Delmonte Medeiros de Carvalho (XXX.742.946-XX); Marcia Alessandra da Silva (XXX.033.156-XX); Maria Alice Martins Marins (XXX.884.386-XX); Maria Claret Lemos de Faria Silva (XXX.542.306-XX); Maria Cristina Lemos de Faria (XXX.162.326-XX); Maria Geralda Lemos de Faria (XXX.118.546-XX); Maria Imaculada Lemos de Faria Silva (XXX.235.506-XX); Maria Lucia Lemos de Faria Leite (XXX.788.406-XX); Maria Luiza Lemos de Aguiar (XXX.243.856-XX); Maria das Gracas Lemos de Faria (XXX.163.486-XX); Maria de Lourdes Pena Sousa (XXX.404.746-XX); Rosineia Aparecida de Carvalho Maciel (XXX.461.108-XX); Sandra Cristina da Silva Trindade (XXX.809.906-XX).

AUGUSTO NARDES

não há.

PENSÃO MILITAR (PMIL)

Secretaria de Fiscalização de Integridade de Atos e Pagamentos de Pessoal e de Benefícios Sociais (Sefip).